【裁判字號】    99,裁,2279
【裁判日期】    990930
【裁判案由】    營業稅
【裁判全文】
最  高  行  政  法  院  裁  定
                                      99年度裁字第2279號
上  訴  人  寶島鐘錶股份有限公司
代  表  人  甲○○○
訴訟代理人  蘇淑惠
被 上訴 人  財政部臺北市國稅局
代  表  人  凌忠嫄
上列當事人間營業稅事件，上訴人對於中華民國99年6月3日臺北
高等行政法院99年度訴字第385號判決，提起上訴，本院裁定如
下：
    主  文
上訴駁回。
上訴審訴訟費用由上訴人負擔。
    理  由
一、按對於高等行政法院判決之上訴，非以其違背法令為理由，
    不得為之，行政訴訟法第242條定有明文。依同法第243條第
    1項規定，判決不適用法規或適用不當者，為違背法令；而
    判決有同條第2項所列各款情形之一者，為當然違背法令。
    是當事人對於高等行政法院判決上訴，如依行政訴訟法第24
    3條第1項規定，以高等行政法院判決有不適用法規或適用不
    當為理由時，其上訴狀或理由書應有具體之指摘，並揭示該
    法規之條項或其內容；若係成文法以外之法則，應揭示該法
    則之旨趣；倘為司法院解釋或本院之判例，則應揭示該判解
    之字號或其內容。如以行政訴訟法第243條第2項所列各款情
    形為理由時，其上訴狀或理由書，應揭示合於該條項各款之
    事實。上訴狀或理由書如未依此項方法表明，或其所表明者
    與上開法條規定不合時，即難認為已對高等行政法院判決之
    違背法令有具體之指摘，其上訴自難認為合法。
二、上訴人於民國（下同）97年5、6月間銷售貨物，開立字軌號
    碼：ZW00000000號等統一發票211張，未依規定於申報97年5
    、6月份營業稅時提出申報，致短漏報銷售額新臺幣（下同
    ）15,837,840元，營業稅額791,898元，經被上訴人所屬內
    湖稽徵所（以下簡稱內湖稽徵所）於97年9月12日查獲，審
    理違章成立，除核定補徵營業稅791,898元外（上訴人已於
    97年9月25日繳納），並審酌違章情節，按其所漏稅額791,
    898元處以1倍之罰鍰計791,898元。上訴人對罰鍰處分不服
    ，循序提起行政訴訟，經原審判決駁回，遂提起本件上訴。
    上訴意旨略以：其漏未申報系爭銷售額15,837,840元，經會
    計師其中查帳提醒後，已於97年9月25日自動補報繳納稅款
    ，並無逃漏稅事實，且補繳稅款及補報日前皆未收到稽徵機
    關發函調查銷貨發票之調查函文，依稅捐稽徵法第48條之1
    規定，應予免罰等語，為其理由。惟原審斟酌全辯論意旨及
    調查證據結果，認定上訴人固於97年9月25日自動補報補繳
    稅款，惟核係在被上訴人依財政部財稅資料中心產出之營業
    人進銷項憑證交查異常查核清單供核之後，上訴人漏報銷售
    額之違章事實，彰彰明甚。被上訴人以上訴人違反營業稅法
    之事證明確，核其違章情節並不符合稅務違章案件減免處罰
    標準之相關減免處罰規定，經審酌違章情節及其已於裁罰處
    分核定前已補繳所漏稅款等情，乃按所漏稅額791,898元處
    以1倍罰鍰計791,898元，並無不合等情，已詳述其得心證之
    理由；並就上訴人之主張，何以不足採取，分別予以指駁甚
    明。觀諸前開上訴理由，仍執與起訴意旨略同且經原審不採
    之陳詞及歧異見解，對原審認定事實及適用法律之職權行使
    ，指摘為不當，並就原判決已論斷者，泛言其論理有誤，核
    與所謂原判決「違背法令」之情形顯不相當，均難認對原判
    決之如何違背法令已有具體之指摘。依首開規定及說明，應
    認其上訴為不合法。
三、據上論結，本件上訴為不合法。依行政訴訟法第249條第1項
    前段、第104條、民事訴訟法第95條、第78條，裁定如主文
    。
中    華    民    國    99    年    9     月    30    日
                    最高行政法院第三庭
                        審判長法官  高  啟  燦
                              法官  吳  東  都
                              法官  黃  合  文
                              法官  劉  介  中
                              法官  陳  鴻  斌

以  上  正  本  證  明  與  原  本  無  異
中    華    民    國    99    年    10    月    1     日
                              書記官  邱  彰  德

司法院資訊處製作；財團法人民間司法改革基金會備份。
